Minutes et répertoires du notaire Louis RICHARD, 2 février 1693 - 11 septembre 1719 (étude XXVI)
Archives nationales
- Minutes de Louis RICHARD, 1693 - 1720; MC/ET/XXVI/174 - MC/ET/XXVI/322
  - Minutes. 1713, juillet, juillet 1713; MC/ET/XXVI/274; registre
    - Adjudication concernant Jean-Baptiste Loir, maître maçon, demeurant rue Saint-Germain-l'Auxerrois., 12 juillet 1713; MC/ET/XXVI/274
      acte de vente; Saint-Germain-l'Auxerrois (rue); Loir, Bernard Jean-Baptiste (?); maçon
    - Favet (Jacques) maître maçon rue Beaurepaire § Adjudication, 12 juillet 1713; MC/ET/XXVI/274
      Favet, Jacques
    - Philippe (Jean) maître maçon rue de la Licorne § Adjudication, 12 juillet 1713; MC/ET/XXVI/274
      Philippe, Jean
    - Jacquet (Nicolas) Sculpteur au bois à Paris § réduction le clergé, 19 juillet 1713; MC/ET/XXVI/274
      Jacquet, Nicolas
  - Minutes. 1713, août - septembre, août - septembre 1713; MC/ET/XXVI/275; registre
    - Dras (Nicolas) maître menuisier rue Saint-Germain-l'Auxerrois § Constitution, 9 août 1713; MC/ET/XXVI/275
      constitution de rente; Dras, Nicolas
    - Moreau (Gabriel) maçon porté Saint Jacques § bail à .., 12 septembre 1713; MC/ET/XXVI/275
      bail; Moreau, Gabriel
    - Marguillier (François) marchand doreur rue Transnonnain § bail, 21 septembre 1713; MC/ET/XXVI/275
  - Minutes. 1713, octobre, octobre 1713; MC/ET/XXVI/276; registre
    - Constitution de rente au profit de Jacques Foacier, peintre de l'académie, demeurant rue Saint-Louis., 17 septembre 1713; MC/ET/XXVI/276
    - BELLEVILLE (Sebastien) Maçon Rue de la Mortellerie § Mariage de .., 1er octobre 1713; MC/ET/XXVI/276
      contrat de mariage; Belleville, Sébastien
    - TOUROUDE (Claude) Maître Serrurier § Transport, 9 octobre 1713; MC/ET/XXVI/276
      Touroude, Claude
    - DUMARAIS (Pierre) Tapissier Marché Neuf § Mariage de la fille de .., 9 octobre 1713; MC/ET/XXVI/276
      contrat de mariage; Dumarais, Pierre
    - JARY (Laurent Nicolas) Maçon Rue Vieille du Temple § Mise en apprentissage du fils de .., 22 octobre 1713; MC/ET/XXVI/276
      contrat d'apprentissage; Jary, Laurent Nicolas
    - REYMOND (Nicolas) maître maçon; Rue Payenne. § Constitution de rentes, 24 octobre 1713; MC/ET/XXVI/276
      constitution de rente; Reymond, Nicolas
    - SEZILLE (François) Maître Serrurier Rue Sainte Croix de la Bretonnerie § Constitution de rente, 24 octobre 1713; MC/ET/XXVI/276
      constitution de rente; Sezille, François
    - Foreau (Jacques), maître peintre, rue des Juifs § Constitution de rente, 26 octobre 1713; MC/ET/XXVI/276
      constitution de rente; Foreau, Jacques
    - QUIN (André) Tapissier Rue Montorgueil § Constitution de rente .., 30 octobre 1713; MC/ET/XXVI/276
      constitution de rente; Quin, André
  - Minutes. 1713, novembre, novembre 1713; MC/ET/XXVI/277; registre
    - DELAVIGNE (Pierre) Maître serrurier Rue Saint Paul § Promesse et délégation, 17 novembre 1712; MC/ET/XXVI/277
    - LEBRET (Pierre) Maçon Rue de la Mortellerie § Quittance donnée par .. (Inventaire après décès), 17 novembre 1713; MC/ET/XXVI/277
      inventaire; quittance; Lebret, Pierre
    - DIZAMBOUR (François) Maître Serrurier Rue de la Mortellerie § Quittance donne par .. (Inventaire après décès), 17 novembre 1713; MC/ET/XXVI/277
      inventaire; quittance; Dizambour, François
    - FOURISELLE (Pierre) Maître menuisier des bâtiments du Roi Rue Saint Paul. § obligation et délégation .., 21 novembre 1713; MC/ET/XXVI/277
      obligation; Fouriselle, Pierre
    - Constitution de rente au profit de Pierre Lesueur, graveur, demeurant rue Saint-Jacques., 23 novembre 1713; MC/ET/XXVI/277
      constitution de rente; Saint-Jacques (rue); Lesueur, Pierre; graveur
    - GILLOT (Simon) menuisier ordinaire des bâtiments du Roi. § Certificat pour la succession de .., 23 novembre 1713; MC/ET/XXVI/277
      Gillot, Simon
    - GILLOT (Jean) Maître menuisier grde rue fg Saint-Antoine § Certificat pour la Succession de GILLOT (Simon), 23 novembre 1713; MC/ET/XXVI/277
      Gillot, Jean
    - LEMOYNE (Gilles) Maître fondeur ordinaire du Roi Versailles § Vente d'héritage., 27 novembre 1713; MC/ET/XXVI/277
      acte de vente; Lemoyne, Gilles
    - Contrat de mise en apprentissage de François Vignot, âgé de 15 ans, pour 5 ans, chez Edmé Lombard, graveur, qui le nourrit, loge, blanchit et chauffe moyennant 100livres payables en deux fois., 30 novembre 1713; MC/ET/XXVI/277
      contrat d'apprentissage; Lombard, Edme (16..-17..); Vignot, François; graveur
    - LOMBARD (Edme) graveur grde rue faubourg Saint-Antoine § mise en apprentissage chez .., 30 novembre 1713; MC/ET/XXVI/277
      contrat d'apprentissage; Lombard, Edmé
    - Contrat de mariage d'Antoine-François Vassé, sculpteur ordinaire des bâtiments du roi, au Vieux-Louvre, fils d'Antoine Vassé, sculpteur du roi en la ville de Toulon., 30 novembre 1713; MC/ET/XXVI/277
      contrat de mariage; Cité (île de la); Vassé, Antoine (1655?-16..); Vassé, Antoine François (1681-1736); sculpteur; sculpteur
  - Minutes. 1713, décembre, décembre 1713; MC/ET/XXVI/278; registre
  - Minutes. 1714, 1er janvier - 15 janvier, 1er janvier - 15 janvier 1714; MC/ET/XXVI/279; registre
    - Mariage de la fille de Jacques Gabriel, architecte ordinaire du roi, demeurant rue Saint-Pierre, en présence de Nicolas Delespine, architecte des bâtiments du roi., 10 janvier 1714; MC/ET/XXVI/279
      contrat de mariage; Saint-Pierre (rue); Delespine, Nicolas (16..-1728); Gabriel, Jacques (1667-1742); architecte; architecte
    - Linet (Jacques) marchand tapissier à Paris § Remboursement, 11 janvier 1714; MC/ET/XXVI/279
      Linet, Jacques
    - Vente de maisons dont le prix a été estimé par Isisdore Chastelain, architecte juré expert du roi,., 12 janvier 1714; MC/ET/XXVI/279
      acte de vente; Chastelain, Isidore; architecte
    - Denis (Jacques) marchand de dorures rue de la Monnaie § délégation, 12 janvier 1714; MC/ET/XXVI/279
      Denis, Jacques
    - Choulier (Pierre) maître doreur Cour de Rome § procuration, 13 janvier 1714; MC/ET/XXVI/279
      procuration; Choulier, Pierre
    - Legendre (Jean) maître doreur à Metz § Procuration, 13 janvier 1714; MC/ET/XXVI/279
      procuration; Legendre, Jean
  - Minutes. 1714, 16 janvier - 31 janvier, 16 janvier - 31 janvier 1714; MC/ET/XXVI/280; registre
    - Sezille (Louis) maître serrurier rue de la Chanvrerie § Constitution, 16 janvier 1714; MC/ET/XXVI/280
      constitution de rente; Sezille, Louis
    - Cornu (Robert), maître peintre, quai de la Mégisserie § Remboursement; 2 actes, 16 janvier 1714; MC/ET/XXVI/280
      indemnité; Cornu, Robert
    - Ponthieu (Antoine) maître doreur rue de la Vieille Monnaie § Constitution, 27 janvier 1714; MC/ET/XXVI/280
      constitution de rente; Ponthieu, Antoine
    - Villers (François de), marchand orfèvre aux Gobelins § Remboursement, 30 janvier 1714; MC/ET/XXVI/280
      indemnité; Villers, François de
    - Loyselle (Antoine) maître fondeur rue Frepillon § ratification, 31 janvier 1714; MC/ET/XXVI/280
      Loyselle, Antoine
    - Divers (Etienne) entrepreneur de bâtiments cimetière Saint-Jean en Grève § Constitution, 31 janvier 1714; MC/ET/XXVI/280
      constitution de rente; Divers, Etienne
  - Minutes. 1714, février, février 1714; MC/ET/XXVI/281; registre
    - Haudry (Charles), marchand orfèvre, rue Saint-Antoine § Mariage de la fille de .., 2 février 1714; MC/ET/XXVI/281
      contrat de mariage; Haudry, Charles
    - Dardet (Gabriel), orfèvre, rue de la Vannerie § Mariage de .., 2 février 1714; MC/ET/XXVI/281
      contrat de mariage; Dardet, Gabriel
    - Constitution de rente au profit de Robert Bonnard, peintre, demeurant rue Saint-Jacques., 16 février 1714; MC/ET/XXVI/281
      constitution de rente; Saint-Jacques (rue); Bonnart, Robert; peintre
    - LETELLIER (Estienne) Marchand doreur faubourg Saint-Antoine § Remboursement., 19 février 1714; MC/ET/XXVI/281
      Letellier, Estienne
    - Dure (Claude), peintre sculpteur, place de Grève § Remboursement, 19 février 1714; MC/ET/XXVI/281
      indemnité; Duré, Claude
    - Remboursement concernant Christophe Paillet, peintre ordinaire du roi, demeurant à Versailles., 20 février 1714; MC/ET/XXVI/281
      indemnité; Versailles (Yvelines); Paillet, Christophe; peintre
    - Remboursement de la ville à Jacques Foacier, peintre de l'Académie Française., MC/ET/XXVI/281
      indemnité; Foacier, Jacques; peintre
  - Minutes. 1714, 1er mars - 18 mars, 1er mars - 18 mars 1714; MC/ET/XXVI/282; registre
    - DUCOR (Barthélémy) menuisier ordinaire des bâtiments du Roi. Versailles § Remboursement la ville à .., 1er mars 1714; MC/ET/XXVI/282
      Ducor, Barthélémy
    - Procuration concernant Philippe Granjean, graveur du roi., 2 mars 1714; MC/ET/XXVI/282
      procuration; Granjean, Philippe; graveur
    - Deux remboursements et contre-lettre à Nicolas Lefebvre, sculpteur, île Notre-Dame., 6 mars 1714; MC/ET/XXVI/282
      4 actes à la même date.
      Précisions sur les lieux: Paris--Faubourg-Saint-Marcel (rue du, hôtel des Gobelins)
      indemnité; convention; renonciation; Gobelins (hôtel des); Lefebvre, Nicolas; sculpteur
    - PILLIEU (Jacques) Maître Serrurier faubourg Saint Laurent § Consentement .., 8 mars 1714; MC/ET/XXVI/282
      Pillieu, Jacques
    - BEZANÇON (Simon de) Peintre Quai de Gèvres § Remboursement le Roy a .., 8 mars 1714; MC/ET/XXVI/282
      Bezançon, Simon de
    - RICHARD (Nicolas) Maître Serrurier des bâtiments du Roi - Rue Jacob. § Remboursement .., 11 mars 1714; MC/ET/XXVI/282
      Richard, Nicolas
    - MICHÉ (Jacques) Architecte Juré expert Rue du murier § Devis des ouvrages de maçonneries a faire en une maison sise rue de Boulois par .., 15 mars 1714; MC/ET/XXVI/282
      devis; Miché, Jacques
  - Minutes. 1714, 19 mars - 31 mars, 19 mars - 31 mars 1714; MC/ET/XXVI/283; registre
    - Réduction concernant Charles Hérault, peintre ordinaire du roi, demeurant place Dauphine., 24 mars 1714; MC/ET/XXVI/283
      Dauphine (place); Hérault, Charles; peintre
    - VERDENEUIL (Pierre de) Entrepreneur des bâtiments du roi Noisy près de Versailles § Notoriété .., 28 mars 1714; MC/ET/XXVI/283
      Verdeneuil, Pierre de
    - Remboursement par le roi à la veuve de Jacques Prou, sculpteur ordinaire des bâtiments du roi, hôtel royal des Gobelins., 29 mars 1714; MC/ET/XXVI/283
      indemnité; Gobelins (hôtel des); Prou, Jacques (1655-1706); sculpteur
    - JACOB (Nicolas) Maître Serrurier Rue de la Vannerie § Remboursement le roi à .., 31 mars 1714; MC/ET/XXVI/283
    - VIGNOT (Jean) Serrurier Rue Saint Antoine § Remboursement le Roi à .., 31 mars 1714; MC/ET/XXVI/283
      Vignot, Jean
  - Minutes. 1714, avril, avril 1714; MC/ET/XXVI/284; registre
    - Remboursement par le roi à la veuve de Jacques Prou, sculpteur ordinaire des bâtiments du roi, hôtel royal des Gobelins., 9 avril 1714; MC/ET/XXVI/284
      indemnité; Prou, Jacques (1655-1706); sculpteur
    - CHAPOTIN (Pierre) Marchand joaillier Rue Saint Denis § Remboursement par le Roi à .., 18 avril 1714; MC/ET/XXVI/284
      Chapotin, Pierre
    - LORRY (Claude) Maître horloger Rue de la haute Vannerie § Remboursement par le roi à .., 18 avril 1714; MC/ET/XXVI/284
      Lorry, Claude
    - Constitution de rente concernant Jacques Foacier, peintre de l'académie, demeurant rue Saint-Louis., 19 avril 1714; MC/ET/XXVI/284
    - Réduction concernant Louis Silvestre, peintre ordinaire du roi, demeurant place Dauphine., 21 avril 1714; MC/ET/XXVI/284
      Dauphine (place); Silvestre, Louis; peintre
    - Contrat de mariage entre Nicolas Capet, notaire au Châtelet, et Claude Charlotte Petit, fille de Jacques Petit, capitaine de l'artillerie de l'Hôtel-de-Ville, et d'Anne Larcher., 25 avril 1714; MC/ET/XXVI/284
      Marie-Françoise Limon, Les notaires au Châtelet de Paris sous le règne de Louis XIV, Toulouse, Presses universitaires du Mirail, 1992 [223 actes] (voir contexte dans le Plan d’orientation général - Notaires de Paris, guides thématiques du Minutier).
      Date de création de la notice: 2006
      contrat de mariage; Capet, Nicolas; Petit, Claude Charlotte; Petit, Jacques; Larcher, Anne; notaire
  - Minutes. 1714, mai, mai 1714; MC/ET/XXVI/285; registre
    - Le Bret (Pierre) maçon rue de la Mortellerie § Inventaire après décès de la femme de .., 4 mai 1714; MC/ET/XXVI/285
      inventaire; Le Bret, Pierre
    - Remboursement et procuration concernant Jacques Foacier, peintre de l'académie royale, demeurant rue Saint-Louis en l'île Notre-Dame., 10 mai 1714; MC/ET/XXVI/285
      indemnité; procuration; Saint-Louis-en-l'Ile (rue); Foacier, Jacques; peintre
    - Danser (Jean) ciseleur au collège de Rheims § Mariage de .., 10 mai 1714; MC/ET/XXVI/285
      contrat de mariage; Danser, Jean
    - Henonville et Berville (seigneuries et fiefs) prévôté de Pontoise (pièce annexe; Etat des titres des .. commençant en 1937 33 feuillets) § Vente, 11 mai 1714; MC/ET/XXVI/285
    - Quittance concernant Jacques Jules Gabriel, architecte et maître maçon, demeurant rue des Tournelles., 30 mai 1714; MC/ET/XXVI/285
      quittance; Tournelles (rue des); Gabriel, Jacques (1667-1742); architecte; maçon
    - Quittance de la veuve de Pierre Convers, maître maçon à Paris., 30 mai 1714; MC/ET/XXVI/285
      quittance; Convers, Pierre; maçon
    - Vente de place concernant Jean Bullet sieur de Chamblin, architecte de l'académie royale, demeurant rue de Richelieu., 13 juin 1714; MC/ET/XXVI/285
      acte de vente; Richelieu (rue de); Bullet, Jean; architecte
  - Minutes. 1714, juin, juin 1714; MC/ET/XXVI/286; registre
    - Champeau (Jean) maître horloger à Paris § Constitution à la veuve de .., 6 juin 1714; MC/ET/XXVI/286
      constitution de rente; Champeau, Jean
    - Mariage de François Albert Stiemart, peintre du roi, demeurant à Versailles., 12 juin 1714; MC/ET/XXVI/286
      contrat de mariage; Versailles (Yvelines); Stiémart, François Albert (1680-1740); peintre
    - Vente de place concernant Guillaume Hauberat, architecte des bâtiments du roi, demeurant rue de la Vrillière, avec plan., 13 juin 1714; MC/ET/XXVI/286
      acte de vente; La-Vrillière (rue); Hauberat, Guillaume; architecte
    - Couillot (Pierre) maître menuisier rue de la Mortellerie § Mariage de la fille de .., 16 juin 1714; MC/ET/XXVI/286
      contrat de mariage; Couillot, Pierre
    - Marguillier (François) maître doreur rue des Gravilliers § bail, 17 juin 1714; MC/ET/XXVI/286
    - Neantier (Jean), maître menuisier, rue du roi de Sicile § Obligation, 20 juin 1714; MC/ET/XXVI/286
      obligation; Neantier, Jean
    - Grandjean (Philippe) graveur ordinaire de l'imprimerie du roi § Certificat du décès de .., 27 juin 1714; MC/ET/XXVI/286
      Grandjean, Philippe
    - Terneau (Antoine), maître menuisier, rue de Montreuil § Remboursement, 28 juin 1714; MC/ET/XXVI/286
      indemnité; Terneau, Antoine
  - Minutes. 1714, juillet, juillet 1714; MC/ET/XXVI/287; registre
    - Verrier (Guillaume) maître fondeur rue Mouffetard § Mariage de la fille de .., 1er juillet 1714; MC/ET/XXVI/287
      contrat de mariage; Verrier, Guillaume
    - Quittance concernant Guillaume Hauberat, architecte des bâtiments du roi, demeurant rue de la Vrillière., 2 juillet 1714; MC/ET/XXVI/287
      quittance; La-Vrillière (rue); Hauberat, Guillaume; architecte
    - Acte de notoriété du décès de Marin Belan, sculpteur ordinaire des bâtiments du roi., 13 juillet 1714; MC/ET/XXVI/287
      Aucun inventaire.
      notoriété; Louvre (palais du); Belan, Marin; sculpteur
    - Souchard (Jean) maître doreur sur bois place de Grève § apprentissage, 13 juillet 1714; MC/ET/XXVI/287
      contrat d'apprentissage; Souchard, Jean
    - doreur (apprentissage) § Contrat pour 5 ans entre Nicolas Lemoyne, gagne denier, et Jean Souchard, maître doreur sur bois, au profit de Mathias Lemoyne, fils de Nicolas. Logé, nourri, blanchi par son maître. Moyennant 90 livres, 13 juillet 1714; MC/ET/XXVI/287
    - Acte de notoriété aux dires de Pierre Taupin, sculpteur ordinaire du roi, rue Montorgueil., 13 juillet 1714; MC/ET/XXVI/287
      notoriété; Taupin, Pierre (1662?-1734); sculpteur
    - Acte de notoriété aux dires d'André Le Goupil, sculpteur ordinaire des bâtiments du roi, au Vieux-Louvre., 13 juillet 1714; MC/ET/XXVI/287
      notoriété; Montorgueil (rue); Le Goupil, André; sculpteur
    - Lefevre (Jean) marchand joaillier quai de Gesvres § Certificat aux décès de .., 18 juillet 1714; MC/ET/XXVI/287
      Lefevre, Jean
    - Remboursement concernant Jérôme chéron, maître peintre, rue des Arcis., 19 juillet 1714; MC/ET/XXVI/287
      indemnité; Arcis (rue des); Chéron, Jérôme; peintre
    - Cheron (Jérôme Hiérosme), peintre, de l'académie de Saint-Luc, rue des Arcis § Remboursement, 29 juillet 1714; MC/ET/XXVI/287
      indemnité; Cheron, Jérôme Hiérosme
  - Minutes. 1714, août, août 1714; MC/ET/XXVI/288; registre
    - Langoisseux (Pierre) marchand tapissier rue des 5 Diamants § bail, 4 août 1714; MC/ET/XXVI/288
    - Mathenon (Thomas) brodeur du duc de Beauvilliers à Versailles § don mutuel, 13 août 1714; MC/ET/XXVI/288
      donation; Mathenon, Thomas
  - Minutes. 1714, septembre - octobre, septembre - octobre 1714; MC/ET/XXVI/289
    - Giverne (Denis) ébéniste rue Philippeaux § Notoriété aux dires de .., 8 septembre 1714; MC/ET/XXVI/289
      Giverne, Denis
    - Belthague (Michel) maçon rue de la Croix § Notoriété aux dires de .., 8 septembre 1714; MC/ET/XXVI/289
      Belthague, Michel
    - Frenelles (seigneurie de) près gournay en Picardie (Etat des titres à partir de 1469 de ..) § Vente, 22 septembre 1714; MC/ET/XXVI/289
    - Le Bret (Pierre) maçon rue de la Mortellerie § Mariage de .., 17 octobre 1714; MC/ET/XXVI/289
      contrat de mariage; Le Bret, Pierre
    - Hubert (Denis) maître doreur rue de la Mortellerie § apprentissage, 19 octobre 1714; MC/ET/XXVI/289
      contrat d'apprentissage; Hubert, Denis
    - doreur (apprentissage) § Contrat pour 5 ans entre Nicolas Le Gras, maçon, et Denis Hubert, maître doreur, au profit de Nicolas Le Gras, âgé de 17 ans, fils de Nicolas. Logé, nourri, blanchis par son maître. Moyennant 120 livres, 19 octobre 1714; MC/ET/XXVI/289
  - Minutes. 1714, novembre - décembre, novembre - décembre 1714; MC/ET/XXVI/290; registre
    - Barbier (Jacques) maçon à Saint Germain-en-Laye § procuration, 16 novembre 1714; MC/ET/XXVI/290
      procuration; Barbier, Jacques
    - Aviniere (ferme d') § Vente par le roi à l'abbaye de Poissy de la .. (avec un plan) (Avec un état des titres depuis 1304), 18 novembre 1714; MC/ET/XXVI/290
    - Aury (André) maître horloger rue Saint Antoine § estimation d'une pendule, 23 novembre 1714; MC/ET/XXVI/290
      Aury, André
    - Meyboöm (Etienne), marchand orfèvre, rue Saint-Antoine § Estimation, 23 novembre 1714; MC/ET/XXVI/290
      Meyboöm, Etienne
    - Lange (Jean-Baptiste), marchand et maître orfèvre, rue de la Vieille Joaillerie § Estimation, 23 novembre 1714; MC/ET/XXVI/290
      Lange, Jean Baptiste
    - Tallans (Gabriel) maître horloger rue Saint Antoine § estimation d'une pendule, 23 novembre 1714; MC/ET/XXVI/290
      Tallans, Gabriel
    - Obligation et procuration (deux actes) concernant Guillaume Hauberat, architecte des bâtiments du roi, demeurant rue de la Vrillière., 24 novembre 1714; MC/ET/XXVI/290
      obligation; procuration; La-Vrillière (rue); Hauberat, Guillaume; architecte
    - Obligation concernant Jean Bullet sieur de Chamblin, recteur de l'académie royale d'architecture., 24 novembre 1714; MC/ET/XXVI/290
      obligation; Bullet, Jean; directeur d'établissement d'enseignement
    - Leclecq (Claude) maître architecte maçon à Anilainville visite le château d'Ivry § Vente, 27 novembre 1714; MC/ET/XXVI/290
      acte de vente; Leclecq, Claude
    - Senart (capitainerie de) Grande Carte en couleurs de la lieutenance des chasses accordée à M. Ogier et à M. son fils (pièces annexe) Choisy moulin de Choisy etc. § Vente d'office, 19 décembre 1714; MC/ET/XXVI/290
    - Boucard (Jacques) maître tapissier rue de Grenelle § apprentissage, 31 décembre 1714; MC/ET/XXVI/290
      contrat d'apprentissage; Boucard, Jacques
    - tapissier (apprentissage) § Contrat pour 6 ans entre Jean Baptiste Liebert, natif du village d'Habar près Arras, âgé de 30 ans, et Jacques Boucard, maître tapissier. Logé, nouri, par son maître, aura trois demis septiers de vin par jour, se fera blanchir lui même. Moyennant 600 livres que payera la comtesse d'Egmont pour récompenser ledit Liebert de ses biens services, 31 décembre 1714; MC/ET/XXVI/290
  - Minutes. 1715, janvier - février, janvier - février 1715; MC/ET/XXVI/291; registre
    - Remboursement concernant Charles Bernard, architecte des bâtiments du roi, demeurant rue Regrattière., 21 janvier 1714; MC/ET/XXVI/291
      indemnité; Bernard, Charles; architecte
    - Société pour ouvrages de sculpture entre Jean Jourdan, menuisier sculpteur, et Guillaume Delatosse, aussi menuisier sculpteur., 21 janvier 1715; MC/ET/XXVI/291
      acte de société; Thorigny (rue de); Delatosse, Guillaume; Jourdan, Jean; menuisier; sculpteur
    - Leulier (Louis Ambroise) maître tapissier à Versailles hôtel d'Orléans § Mariage de .., 21 janvier 1715; MC/ET/XXVI/291
      contrat de mariage; Leulier, Louis Ambroise
    - Leulier (Jean) Valet de chambre, tapissier de la duchesse d'Orléans à Versailles, hotel d'Orléans § Mariage du fils de .., 21 janvier 1715; MC/ET/XXVI/291
      contrat de mariage; Leulier, Jean
    - Malassis (François) serrurier rue des Prêtres § Constitution, 24 janvier 1715; MC/ET/XXVI/291
      constitution de rente; Malassis, François
    - Dupont (Bertrand François) tapissier de la manufacture royale de la Savonnerie § Apprentissage, 24 janvier 1715; MC/ET/XXVI/291
      contrat d'apprentissage; Dupont, Bertrand François
    - Savonnerie (manufacture de la) § apprentissage; Contrat pour 6 ans entre Louis Bonnet, vendeur de tabac, en conséquence de la nomination du duc d'Antin, et Bertrand François Dupont, tapissier à la manufacture royale de la Savonnerie, au profit de Louis Bonnet, âgé de 17 ans, fils de Louis, logé, nourri, blanchi par son maître. Moyennant 200 livres qui seront payées audit Dupont des deniers de Sa Majesté, 24 janvier 1715; MC/ET/XXVI/291
      Bonnet, Louis
    - Bail concernant Pierre-Antoine Senelle, sculpteur ornementiste, rue de Torigny., 26 janvier 1715; MC/ET/XXVI/291
      bail; Carrousel (place du); Senelle, Pierre Antoine; sculpteur; décorateur
    - Duchesne (Denis) Serrurier ordinaire des bâtiments du roi § Certificat du décès de .. et du nombre de ses héritiers, 28 janvier 1715; MC/ET/XXVI/291
      Duchesne, Denis
    - Convention par Claude Audran, peintre du roi, concierge du palais du Luxembourg où il réside, concernant la manufacture de Verny., 1er février 1715; MC/ET/XXVI/291
      convention; Luxembourg (palais du); Audran, Claude (1658-1734); peintre
    - LENONCOURT (François de) guidon des gendarmes d'Anjou r. Saint-Antoine par Saint-Paul § Obligation par Marc Cyreul de BRION chevalier seigneur de Haute Fontaine capitaine de Cavalerie dans le régiment royal étranger et Renée Madeleine LEBEL de CHAUVIGNY son ép. r. de Tournon par Saint-Sulpice envers François de LENONCOURT de la somme de 50 000 L. pour la vente de la charge de guidon François de LENONCOURT, 16 février 1715; MC/ET/XXVI/291
      obligation; Lenoncourt, François de
    - GO Marie femme de Jacques CHEVALLIER, marchand grainier à Paris Rue de la Mortellerie, paroisse Saint-Gervais § Inventaire après décès de Marie GO à la requête dudit Jacques CHEVALLIER son mari, tuteur de leurs 10 enfants mineurs en présence de Charles GO, maître peintre, (Pont N.D.) oncle Maternel et subrogé tuteur desdits mineurs, 6 folios., 26 février 1715; MC/ET/XXVI/291